臺灣臺南地方法院民事裁定            100年度監宣字第189號
聲  請  人  王登騫
上列聲請人聲請對王小茴為監護宣告事件，本院裁定如下：
    主    文
宣告王小茴（女，民國○○年○月○日生，身分證統一編號：Ｚ00000
0000號，住臺南市安定區港口里14鄰港口343號）為受監護宣告
之人。
選定聲請人王登騫（民國○○年○月○日生，身分證統一編號：Ｚ000
000000號，住臺南市安定區港南里18鄰港口244號之12）為受監
護宣告之人王小茴之監護人。
指定鄭登勇（民國○○年○○月○○日生，身分證統一編號：Ｚ0000000
00號，住臺南市安定區港南里18鄰港口244號之11）為會同開具
財產清冊之人。
聲請程序費用由受監護宣告之人王小茴負擔。
    理    由
一、按對於因精神障礙或其他心智缺陷，致不能為意思表示或受
    意思表示，或不能辨識其意思表示之效果者，法院得因本人
    、配偶、四親等內之親屬、最近一年有同居事實之其他親屬
    、檢察官、主管機關或社會福利機構之聲請，為監護之宣告
    ，民法第14條第1項定有明文。次按受監護宣告之人應置監
    護人。法院為監護之宣告時，應依職權就配偶、四親等內之
    親屬、最近一年有同居事實之其他親屬、主管機關、社會福
    利機構或其他適當之人選定一人或數人為監護人，並同時指
    定會同開具財產清冊之人，民法第1110條、第1111條第1項
    亦定有明文。
二、本件聲請意旨略以：聲請人為王小茴（女，民國23年2月6日
    生，身分證統一編號：Ｚ000000000號，住臺南市安定區港口
    里14鄰港口343號）所生之長子，王小茴於100年6月27日因
    中風及截肢，致整日臥床，生活起居需依賴他人，完全無法
    自理，已不能為意思表示或受意思表示，或不能辨識其意思
    表示之效果，聲請人為此爰聲請鈞院對王小茴為監護宣告，
    並選定聲請人為王小茴之監護人，及指定王小茴所生之四子
    鄭登勇為會同開具財產清冊之人等語。
三、經查：
  （一）聲請人係王小茴之兒子，有戶籍謄本2件為證，揆諸上
        開規定，本件聲請人聲請對王小茴為監護之宣告，自屬
        有據。
  （二）又聲請人主張王小茴因中風及截肢，致整日臥床，生活
        起居需依賴他人，完全無法自理，已不能為意思表示或
        受意思表示，或不能辨識其意思表示之效果之事實，業
        據聲請人提出王小茴之能力概述表1件、謝醫院診斷證
        明書1件為證，且本院於100年9月20日在鑑定人財團法
        人臺灣省私立台南仁愛之家附設精神療養院醫師施仁雄
        面前訊問王小茴，王小茴對問話無法回答，又鑑定醫師
        對王小茴為精神鑑定結果認：「一般醫學檢查：個案意
        識呈呆僵狀態，對問話無法回答，必須靠他人協助下可
        進食、以鼻胃管幫忙進食，四肢變形無力，無法自我行
        動，大小便及個人衛生須他人完全協助。精神檢查方面
        ：個案的注意力、判斷能力、對人、時、地的定向感、
        記憶能力、計算能力及抽象思考能力均有明顯缺失。並
        有因心智缺陷，致不能為意思表示或受意思表示，亦不
        能辨識其意思表示之效果者。鑑定判定：基於受鑑定人
        有腦病變致不能為意思表示或受意思表示，不能辨識其
        意思表示之效果，且接受治療後回復可能性甚低，因而
        不能管理自己財產，可為監護宣告。」等語，有本院
        100年9月20日監護宣告訊問筆錄1件在卷可憑，是聲請
        人聲請對王小茴為監護宣告為有理由，應予准許。
四、次查，受監護宣告人王小茴之配偶鄭連春、次子王登沛均已
    死亡，其長子即聲請人王登騫、三子王登記、四子鄭登勇、
    五子王丁約均同意由聲請人擔任王小茴之監護人、由鄭登勇
    擔任會同開具財產清冊之人等情，業經聲請人陳明在卷可按
    ，並有戶籍謄本5件、除戶謄本2件、親屬系統表1件、同意
    書1件、印鑑證明4件附卷可憑，堪予認定。本院審酌聲請人
    係受監護宣告人王小茴所生之長子，與王小茴關係親近，聲
    請人有意願擔任王小茴之監護人，王小茴之其他子女亦均同
    意由聲請人擔任王小茴之監護人，因認由聲請人擔任王小茴
    之監護人，最能符合王小茴之最佳利益，為此爰選定聲請人
    為受監護宣告人王小茴之監護人；又鄭登勇係受監護宣告人
    王小茴所生之四子，衡情鄭登勇應會本於受監護宣告之人王
    小茴之最佳利益，與監護人共同開具財產清冊，且鄭登勇亦
    願意擔任會同開具財產清冊之人，是爰指定鄭登勇為會同開
    具財產清冊之人，以利監護事宜之執行。
五、依民事訴訟法第608條第1項，裁定如主文。
中    華    民    國   100    年    10    月    11    日
                   家事法庭   法  官  葉惠玲
以上正本係照原本作成。
如不服本裁定關於選定監護人及指定會同開具財產清冊之人等部
分，應於送達後十日內向本院提出抗告狀，並繳納抗告費新臺幣
1,000元；其餘關於宣告監護之部分，不得抗告。
中    華    民    國   100    年    10    月    11    日
                              書記官  謝麗首